【裁判字號】    88,上易,3111
【裁判日期】    890112
【裁判案由】    詐欺
【裁判全文】
臺灣高等法院臺中分院刑事判決          民國八十八年度上易字第三一一一號
    上  訴  人
    即 自 訴人  兆得實業有限公司
    代  表  人  甲○○
    被      告  乙○○  女  四.
                        身分證.
                        住台北市○○區○○路一五二號四樓四○一室
右上訴人因被告詐欺案件，不服台灣台中地方法院中華民國八十八年八月十日第一審
判決（民國八十八年度自字第三四七號），提起上訴，本院判決如左：
    主      文
上訴駁回。
    理      由
一、本案經本院審理結果，認第一審法院判決被告乙○○無罪，經核尚無不合，應予
    維持，並引用第一審判決書記載之理由（如附件）。
二、上訴人即自訴人兆得實業有限公司（以下簡稱自訴人）在本院未提出不利於被告
    之證據，其上訴意旨，仍執原審自訴之情事及證據，以指摘原判決不當，惟原判
    決已將自訴之情事及證據，予以指駁，認不能證明被告犯罪，已於原判決理由欄
    ，詳予說明，其上訴為無理由，應予駁回。
三、檢察官移送併辦意旨略以，被告於民國八十七年二月間，簽發台灣銀行中興新村
    分行同年月廿五日期、票號ＡＭ四八二七九五號、面額新台幣（下同）三十萬元
    支票一紙，向告訴人丙○○詐借卅萬元，屆期該支票因發票人印鑑不符遭退票，
    迄今未清償，因認被告涉犯刑法第三百卅九條第一項之詐欺取財罪嫌，與本案有
    連續犯裁判上一罪關係，應併予審理云云（臺灣臺中地方法院檢察署八十八年度
    偵字第二二四二九號），惟本案業經判處被告無罪，已如上述，則此併案部分與
    本案不發生連續犯裁判上一罪關係，本院不得併予審理，應退回原移送之檢察官
    另為辦理，附此明。
四、據上論斷，應依刑事訴訟法第三百七十三條、第三百六十八條，判決如主文。
中      華      民      國    八十九     年      一       月    十二    日
                                  臺灣高等法院臺中分院刑事第一庭
                                        審判長法  官  陳  嘉  雄
                                              法  官  龔  永  昆
                                              法  官  陳  登  源
右正本證明與原本無異。
不得上訴。
                                              書記官  林  桂  鳳
中      華      民      國    八十九     年      一       月    十三    日
                                                                        Ｑ
台灣台中地方法院刑事判決                          八十八年度自字第三四七號
    自  訴  人  兆得實業有限公司  設台中市○區○○街一二三號
    代  表  人  甲○○  住同右
    被      告  鄭春和  男四十一歲（民國○○○年○月○日生）
                        住台中市○○街五十號
                        身分證統一編號：Ａ一一四三三五二一號
右列被告因詐欺案件，經自訴人提起自訴，本院判決如左：
    主  文
鄭春和無罪。
    理  由
一、自訴意旨詳如自訴狀所載。
二、按犯罪事實應依證據認定之，無證據不得推定其犯罪事實，刑事訴訟法第一百五
    十四條定有明文。又詐欺取財罪之成立，以意圖為自己或第三人不法所有，以詐
    術使人將本人或第三人之物交付為要件，又所謂以詐術使人交付，必須被詐欺人
    因其詐術而陷於錯誤，若其所用方法不能認為詐術，亦不致使人陷於錯誤，即不
    構成該罪，最高法院四十六年台上字第二六０號判例意旨可資參照。本件自訴人
    認被告鄭春和犯有詐欺罪嫌，無非係以被告鄭春和與被告乙○○（已先行審結）
    所交付之支票均遭退票為其論據。經查，（一）自訴人於審理中陳稱：本案貨物
    自始至終均係被告乙○○與伊接洽購買，被告乙○○於八十七年一月初第一次向
    伊訂貨約九萬元，當時伊要求被告乙○○以訂貨日翌月二十五日即期之支票給付
    ，被告乙○○說可以，並給付金額分別為七萬元及二萬九千七百元之支票各一張
    ，該二張支票均有兌現。嗣被告乙○○於八十七年二月四日、十日、十六日、十
    八日又先後向伊訂貨，並約定在三月底付款，嗣伊於三月五日將二月之帳單寄予
    被告公司，到了四月二日被告乙○○至伊公司，以手頭不方便為由請求延期付款
    ，經伊同意，被告乙○○乃又簽發發票日為八十七年六月三十日，票號ＢＣ00
    00000號，金額為三十一萬元之支票予伊，嗣被告乙○○分別於同年五月十
    五日及六月十九日又向伊訂貨，後來該三十一萬元支票遭退票，伊乃於退票後第
    六日即八十七年七月六日至銀利來公司找被告，被告乙○○說手頭不方便，乃又
    簽發發票日為九月三十日，金額為五十九萬六千五百元，票號為ＢＣ00000
    00號之支票一張予伊，用以給付上開三十一萬元之票款及八十七年五月分之貨
    款，嗣該支票又退票，伊乃於退票後第六日再至銀利來公司找被告，當時被告鄭
    春和在場，被告鄭春和稱待將公司機器賣掉後，再付錢予伊。伊係因一時心軟，
    且見被告公司之工廠都還有在動，始在已有跳票情形下，仍繼續供貨予被告，伊
    無法陳述被告係如何欺騙伊等語。（二）被告公司係於八十五年七月十一日即成
    立，直至八十七年二月才開始退票，及至八十七年九月十一日始遭拒絕往來等情
    ，有經濟部公司執照及彰化商業銀行八十八年六月二十三日彰化潭字第一一五四
    號函附卷可稽。綜上，自被告係於八十七年一月分向自訴人訂貨之貨款兌現後，
    因公司週轉不便，始二度以手頭不方便為由向自訴人要求延期付款並換票，及自
    訴人係因見被告之工廠尚在動工始繼續供貨，且被告二人於上開支票跳票後，仍
    留在公司處理並未逃逸等節觀之，尚難認被告鄭春和與乙○○二人於購貨之初即
    有為自己不法所之之詐欺意圖。本件應純屬民事糾紛。此外復查無其他積極證據
    ，足認被告鄭春和有何詐欺犯行，既不能證明被告鄭春和犯罪，揆諸首開說明，
    自應為被告鄭春和無罪之諭知。
三、被告鄭春和經合法傳喚無正當理由未到庭，本院認本件係應諭知無罪之案件，爰
    不待其陳述而逕為判決。
據上論斷，應依刑事訴訟法第三百四十三條、第三百零一條第一項、第三百零六條，
判決如主文。
中    華    民    國    八十八    年      十        月    十一          日
                                臺灣臺中地方法院刑事第三庭
                                        法  官  江  奇  峰
右正本證明與原本無異。
如不服本判決，應於送達後十日內向本院提出上訴狀(須附繕本)，上訴於台灣高等法
院台中分院。
                                        書記官
中    華    民    國    八十八    年      十        月    十一          日


司法院資訊處製作；財團法人民間司法改革基金會備份。
